# 被合并方净资产为负数，长投和合并抵消如何处理

提问人：xiaomaijinwang 时间：2020-12-21 11:33:06
陈老师，请教一个问题：A公司和B公司属于同一自然人C控制，A公司以 2900 万元购买自然人C持有的B公司93%的股权，A公司合并日净资产为-2100万元：实收资本 300 万元，未分配利润-2400万元；B公司合并日净资产为-2140万元：实收资本为 3000 万元，盈余公积 370 万元，其他综合收益-外币报表折算差额 390 万元，未分配利润为-5900万元。个别财务报表长期股权投资如何入账，若按照被合并方账面净资产的份额入账，应为 0 ，对价 2900 万元如何处理呢，合并日合并抵消分录如何编制。

回答人：chenyiwei
1 、个别报表层面，因为长期股权投资入账价值为零，故将该 2900 万元对价依次冲减资本公积、盈余公积、未分配利润。
2 、合并报表层面，按照常规方法进行抵销处理，并确保被合并方B公司的留存收益和其他综合收益的足额恢复。
由于本案例中长投成本为零，所以抵销很简单，将B的实收资本的93%转入合并报表层面的资本公积，以及将B的各权益项目的7%确认为少数股东权益即可。